臺灣彰化地方法院刑事判決　　　　　　　99年度訴字第1120號
公　訴　人　臺灣彰化地方法院檢察署檢察官
被　　　告　陳信裕
選任辯護人　柯伊伶律師
上列被告因違反毒品危害防制條例案件，經檢察官提起公訴（98
年度偵字第9588號、99年度偵字第3560、4861號），本院判決如
下：
    主  文
陳信裕犯如附表所示之罪，各處如附表所示之刑（含主刑、從刑
）。主刑部分應執行有期徒刑貳拾貳年。
    事  實
一、陳信裕前曾因違反肅清煙毒條例、偽造文書及違反麻醉藥品
    管理條例案件，分別經法院判處有期徒刑12年、3年3月、3
    月及7月，上開各案嗣經減刑並定應執行有期徒刑13年6月確
    定，經入監執行，於民國94年11月4日縮短刑期假釋出監（
    觀護期滿日為102年10月24日），尚在假釋期間（不構成累
    犯）。詎仍不知悔改，其明知海洛因及甲基安非他命分別係
    屬列管之第一、二級毒品，不得持有、販售，竟意圖營利，
    而分別基於販賣第一級毒品海洛因及販賣第二級毒品甲基安
    非他命之各別犯意，於不詳時間、地點，向不詳姓名年籍之
    人購入不詳數量之第一級毒品海洛因及第二級毒品甲基安非
    他命，伺機販售，並陸續於如附表一所示之時間、地點，以
    如附表一所示之聯絡方式，分別販賣如附表一所示之毒品予
    張武龍、尹建幃、陳晃三等人。嗣於98年11月2日16時30分
    許，因其另案遭通緝，為警在彰化縣田尾鄉睦宜村興農巷51
    號旁緝獲，並於其身上及其隨身攜帶之黑色手提包內分別扣
    得如附表二所示之毒品等物，因而查獲。
二、案經彰化縣警察局田中分局報請臺灣彰化地方法院檢察署檢
    察官偵查起訴。
    理  由
壹、程序部分
一、按被告以外之人於偵查中向檢察官所為陳述，除顯有不可信
    之情況者外，得為證據，刑事訴訟法第159條之1第2項定有
    明文。偵查中對被告以外之人（包括證人、鑑定人、告訴人
    、被害人及共同被告等）所為之偵查筆錄，或被告以外之人
    向檢察官所提之書面陳述，性質上均屬傳聞證據。惟現階段
    刑事訴訟法規定檢察官代表國家偵查犯罪、實施公訴，依法
    其有訊問被告、證人及鑑定人之權，證人、鑑定人且須具結
    ，而實務運作時，檢察官偵查中向被告以外之人所取得之陳
    述，原則上均能遵守法律規定，不致違法取供，其可信度極
    高。證人張武龍、尹建幃於檢察官偵查中所為之陳述，其未
    曾提及檢察官在偵查時有不法取供之情形，上開供述復無顯
    不可信之情況，依上說明，證人張武龍、尹建幃於偵查中之
    證言自具有證據能力。
二、又按被告以外之人於檢察事務官、司法警察官或司法警察調
    查中所為之陳述，與審判中不符時，其先前之陳述具有較可
    信之特別情況，且為證明犯罪事實存否所必要者，得為證據
    ，刑事訴訟法第159 條之2 亦定有明文。所謂「前後陳述不
    符」之要件，應就前後階段之陳述進行整體判斷，以決定其
    間是否具有實質性差異，惟無須針對全部陳述作比較，陳述
    之一部分有不符，亦屬之。而所謂「具有較可信之特別情況
    」之情形，亦應就前後陳述時之各種外部情況進行比較，以
    資決定何者外部情況具有可信性。若陳述係在特別可信之情
    況下所為，則虛偽陳述之危險性即不高，雖係審判外陳述，
    或未經被告為反對詰問、對質，仍得承認其有證據能力。所
    稱「外部情況」之認定，例示如下：(一)時間之間隔：陳述人
    先前陳述是在記憶猶新的情況下直接作成，一般與事實較相
    近，事後即可能因記憶減弱或變化，致有不清晰或陳述不符
    之現象發生。(二)有意識的迴避：由於先前陳述時被告未在場
    ，是陳述人直接面對詢問警員所為陳述較為坦然；事後可能
    因陳述人對被告有所顧忌或同情，因而在被告面前較不願陳
    述不利被告之事實。(三)受外力干擾：陳述人單獨面對檢察事
    務官或司法警察（官）所為之陳述，程度上較少會受到來自
    被告方面強暴、脅迫、詐欺、利誘或收買等外力之影響，其
    陳述較趨於真實。若被告在庭或有其他成員參與旁聽時，陳
    述人可能會本能的作出迴避對被告不利之證述，或因不想生
    事招惹麻煩乃虛構事實或進而否認以前之供述而為陳述。(四)
    事後串謀：證人對警察描述其所親身經歷之情形，因較無時
    間或動機去編造事實，客觀上亦較難認與被告間有勾串情事
    ，其陳述具有較可信性。但事後因特殊關係，雙方可能因串
    謀、請託而統一口徑；或事後情況變化，兩者從原先敵對關
    係變成現在友好關係，抑或業已由中取得利益等情形，其陳
    述即易偏離事實而較不可信。(五)警詢或檢察事務官偵查時，
    有無辯護人、代理人或親友在場：如有上開親誼之人在場，
    自可期待證人為自由從容之陳述，其證言之可信度自較高。
    (六)警詢或檢察事務官所作之偵查筆錄記載是否完整：如上開
    筆錄對於犯罪之構成要件、犯罪態樣、加重減輕事由或起訴
    合法要件等事實或情況，均翔實記載完整，自可推定證人之
    陳述，與事實較為相近，而可信為真實。法院應斟酌上列因
    素綜合判斷，亦應細究陳述人之問答態度、表情與舉動之變
    化，此一要件係屬訴訟法事實之證明，以自由證明為已足，
    且應由主張此項證據之人證明。惟此僅係確定上開陳述有無
    證據能力而已，至該證據具有證據能力後，其證據力之強弱
    問題（指證明力），仍待法院綜合全辯論意旨及調查證據所
    得，依法認定之。查：
（一）證人尹建幃於警詢中及本院審理時之證述，有前後陳述不
      符之情形，本院審酌其於警訊中之證述距案發日較近，當
      時記憶自較深刻，可立即反應所知，不致因時隔日久而遺
      忘案情，亦較無受外力干擾之虞，其於警詢中所為之陳述
      ，客觀上應具有較可信之特別情況，且亦為證明犯罪事實
      存否所必要，依上揭規定，應有證據能力。
（二）證人張武龍、陳晃三於警詢中之陳述，因屬審判外之陳述
      ，為傳聞證據，且其等整體陳述核與其等於本院100年2月
      16日審判中之證述大致相符，是其等於警詢中之陳述並不
      符合刑事訴訟法第159條之2有關傳聞例外之規定，不得作
      為認定本案犯罪事實有無之證據，並無證據能力，當以其
      等於審判中之證述作為證據。
三、按有事實足認被告或犯罪嫌疑人有最輕本刑為3年以上有期
    徒刑之罪嫌，並危害國家安全或社會秩序情節重大，而有相
    當理由可信其通訊內容與本案有關，且不能或難以其他方法
    蒐集或調查證據者，得發通訊監察書，通訊保障及監察法第
    5條第1項第1款定有明文。又按通訊監察錄音之譯文，僅屬
    依據監聽錄音結果予以翻譯之文字，固具文書證據之外觀，
    但實際上仍應認監聽所得之錄音帶或光碟，始屬調查犯罪所
    得之證物；刑事訴訟法第165條之1第2項所稱之證物，如其
    蒐證程序合法，並經合法調查，自具證據能力。因此檢察官
    如提出通訊監察錄音之譯文為其證據方法，實乃以其監聽所
    得之錄音帶或光碟，為調查犯罪所得之證物，法院本應依刑
    事訴訟法第165條之1所列之方法調查，以判斷該錄音帶或光
    碟是否與通訊監察錄音之譯文相符。而監聽錄音製作之譯文
    ，雖通常為偵查犯罪機關單方面製作，然若被告或訴訟關係
    人對其真實性並無爭執，經法院於審判期日提示譯文供當事
    人辨認、表示意見並為辯論者，程序自屬適法（最高法院95
    年度臺上字第295號、94年度臺上字第4665號判決意旨參照
    ）。查本件證人張武龍所使用之0000-000000號行動電話門
    號，經臺灣南投地方法院核發通訊監察書實施通訊監察，而
    由南投縣警察局竹山分局依監聽錄音所製作之監聽譯文（見
    98年度偵字第9583號卷第142至147頁、臺灣彰化地方法院檢
    察署100年1月19日彰檢文歲99蒞5681字第2828號函所檢附之
    臺灣南投地方法院通訊監察書及電話附表影本1份），經本
    院提示予公訴人、被告及辯護人後，迄言詞辯論終結前均無
    異議，且同意採為證據，對譯文內容真實性亦無爭執（參本
    院100年2月16日審判筆錄第30頁），是上開通訊監察譯文均
    具證據能力。
四、按刑事訴訟法第159條之4規定，可作為證據之文書有：一、
    除顯有不可信之情況外，公務員職務上製作之紀錄文書、證
    明文書。二、除顯有不可信之情況外，從事業務之人於業務
    上或通常業務過程所須製作之紀錄文書、證明文書。三、除
    前二款之情形外，其他於可信之特別情況下所製作之文書。
    而該法條第2款所稱從事業務之人於業務上或通常業務過程
    所須製作之紀錄文書、證明文書，因係於通常業務過程不間
    斷、有規律而準確之記載，且大部分紀錄係完成於業務終了
    前後，無預見日後可能會被提供作為證據之不實登載動機，
    不實之可能性小，除非該等紀錄文書或證明文書有顯然不可
    信之情況，否則有承認其為證據之必要；因此，採取上開文
    書作為證據，應注意該文書之製作，是否係於例行性之業務
    過程中，基於觀察或發現而當場或即時記載之特徵，查卷附
    之行動電話門號之通聯調閱查詢資料，係電信業者依申請人
    申辦門號時所登記之身分資料而登錄，僅用以識別門號申請
    人之人別；而通聯紀錄則係由各家電信業者為計算電話通話
    費用，而以電信業者管控之電腦設備逐筆紀錄通話門號之通
    話日期、時間長短、通話對方門號（即發話方、受話方與發
    簡訊）、通話地點所在之最近基地台位置等。查卷附之行動
    電話通聯紀錄，係行動電話發話、受話之有關電話號碼、發
    （受）話基地臺位置、發（受）話日、時、分、秒及發（受
    ）話耗費時間等事項紀錄，其用途是作為收取電話費或證明
    電話發（受）話紀錄之用，上述資料於電話發（受）話時，
    電信公司之機房電腦即利用磁片紀錄，固定時間將磁片之紀
    錄利用電腦列印，係機械性列印之通聯紀錄，顯非為訴訟上
    之特定目的而製作，而係屬於通常業務過程中不間斷之規律
    性、機械性記載，自屬於從事業務之人於業務上或通常業務
    過程所須製作之紀錄文書，經查亦無顯不可信之情況，故本
    件通聯紀錄自應具有證據能力。
五、按被告以外之人於審判外之言詞或書面陳述，除法律有規定
    者外，不得作為證據，刑事訴訟法第159 條第1 項固有明文
    ，惟被告以外之人於審判外之陳述，雖不符合同法第159 條
    之1 至第159 條之4 規定，但經當事人於審判程序同意作為
    證據，法院審酌該言詞陳述或書面陳述作成時之情況，認為
    適當者，亦得為證據，當事人、代理人或辯護人於法院調查
    證據時，知有第159 條第1 項不得為證據之情形，而未於言
    詞辯論終結前聲明異議者，視為有前項之同意，此觀同法第
    159條之5規定即明。經查，除證人張武龍、尹建幃、陳晃三
    於警訊之陳述外，本判決後開引用之其餘被告以外之人於審
    判外之陳述（包含書面陳述），固亦皆屬傳聞證據，惟當事
    人及辯護人雖知上開證據資料為傳聞證據，但於本院準備程
    序及審判期日中均表示同意或無意見而不予爭執（見本院99
    年9月28日準備程序第5頁及100年2月16日審判筆錄第3頁）
    ，且迄至言詞辯論終結前亦未再聲明異議，本院審酌上開證
    據資料製作時之情況尚無違法不當等瑕疵，且與本案具有關
    連性，認為以之作為證據應屬適當，揆諸前開規定，爰逕依
    刑事訴訟法第159條之5規定，認前揭證據資料均例外有證據
    能力，合先敘明。
六、卷附及扣案其餘非供述證據，無傳聞法則之適用，與本案待
    證事實具有關連性，且無證據證明係公務員違法取得或製作
    之物，自得採為證據。
貳、認定犯罪事實所憑之證據及理由
一、被告販賣毒品予張武龍部分（即附表一編號1至6部分）：
    訊據被告固坦承有於如附表一編號6（即原起訴書附表二編
    號2）所示時間、地點，販賣第二級毒品甲基安非他命予張
    武龍等情不諱，惟矢口否認有如附表一編號1至6所示販賣第
    一級毒品海洛因予張武龍及如附表一編號1（即原起訴書附
    表二編號1）所示販賣第二級毒品甲基安非他命予張武龍之
    犯行，辯稱：伊於如附表一編號6（即原起訴書附表二編號2
    ）所示時間、地點，只有賣甲基安非他命給張武龍，並沒有
    賣海洛因給張武龍，且伊是賣6000元的甲基安非他命給張武
    龍，不是4000元，伊不知道張武龍為何會那樣說云云。經查
    ：
（一）證人張武龍持用之門號0000-000000號行動電話與證人尹
      建幃持用之0000-000000號行動電話，於如附表一編號1至
      6所示時間，有如下之對話內容（以下譯文A均代表證人張
      武龍，B均代表證人尹建幃）：
    1.附表一 編號1 部分：
      98年9月13日19時49分許
     ┌─────────────────────────────┐
     │「A：喂。B：你有要馬上過來嗎。A：你們現在到了喔。B：是阿。│
     │ A：等一下我馬上過去。B：兄在問等一下是多久。A：一下子而已│
     │，我在睡已經起來了。B：不然過去那邊啦。A：什麼。B：過去裕 │
     │仔家。A：不要啦，你不是要過來這裡。B：太晚酒都喝下去，等一│
     │下酒測開下去這條重了。A：好啦。B：現在是怎樣，過去舅舅那裡│
     │。A：好啦。」                                             │
     └─────────────────────────────┘
    2.附表一 編號2 部分：
      98年9月14日10時41分許
     ┌─────────────────────────────┐
     │「A：喂。B：是，虎兄。A：你在哪裡。B：最近的地方。A：最近 │
     │的。B：離你最近的地方。A：到現在才回。B：睡了，睡到不知人 │
     │了。A：我要回去我們那邊說。B：是喔。A：等一下我回頭回去。 │
     │B：好。」                                                 │
     └─────────────────────────────┘
    3.附表一 編號3 部分：
      98年9月11日13時47分55秒許
     ┌─────────────────────────────┐
     │「B：虎兄，我們回來了。A：在哪裡。B：最近哪裡。A：打你電話│
     │都不接。B：我這一支電話是新申請的。A：好。」              │
     └─────────────────────────────┘
    4.附表一 編號4 部分：
      98年9月12日16時41分48秒許
     ┌─────────────────────────────┐
     │「B：你在哪裡!A：南投這裡。B：我一下可能會過去，因為這邊有│
     │…。A：等一下要過來!我告訴你我等一下要會回去簽六合彩，我睌│
     │一點過去你那裡。B：去裕子哪裡。A：沒有啦，來我這裡，你跟他│
     │講我等一下回去。B：好。」                                 │
     └─────────────────────────────┘
      98年9月12日22時51分53秒許
     ┌─────────────────────────────┐
     │「A：怎樣。B：在哪裡。A：家裡。B：再睡了。A：沒有。」     │
     └─────────────────────────────┘
    5.附表一 編號5 部分：
      98年9月20日15時59分50秒許
     ┌─────────────────────────────┐
     │「B：你好。A：喂，你有在我們這裡嗎。B：我在這邊咧，阿他在 │
     │你們那邊。A：路仔在我們這邊嘛。B：在那個拜拜那裡。A：在拜 │
     │拜那裡喔，好啦。B：是阿，你要找他嗎。A：是阿，沒在這邊也難│
     │。B：我打電給他，看他們回來了沒。」                       │
     └─────────────────────────────┘
      98年9月20日16時02分04秒
     ┌─────────────────────────────┐
     │「A：喂。B：他在舊社哪裡，叫你睌點。A：好。B：好。」      │
     └─────────────────────────────┘
    6.附表一 編號6 部分：
      98年10月5日13時9分18秒許
     ┌─────────────────────────────┐
     │「A：喂。B：喂。A：在那裡。B：找到了你慢慢過去舅舅那裡。A │
     │：好。」                                                  │
     └─────────────────────────────┘
      98年10月5日13時26分21秒許
     ┌─────────────────────────────┐
     │「A：喂。B：…你知道嗎。A：田中，我現在在舅舅這裡。B：他說│
     │叫你轉回來麥當勞這裡。A：好。」                           │
     └─────────────────────────────┘
      98年10月5日13時32分47秒許
     ┌─────────────────────────────┐
     │「A：喂。B：到了嗎。A：要轉出來了，燦坤阿。B：要轉出來。A │
     │：燦坤阿。B：燦坤阿好。」                                 │
     └─────────────────────────────┘
（二）又證人張武龍於偵訊（見98年度偵字第9583號卷第228至
      229頁）及本院審理時（見本院100年2月16日審判筆錄第
      第4至10頁），已就上揭透過與尹建幃電話聯絡而與被告
      相約碰面並向被告購買如附表一1至6所示第一級毒品海洛
      因及第二級毒品甲基安非他命之時、地及交易模式證述綦
      詳，其證述之交易時間、地點，均與上揭通聯譯文所示之
      客觀情狀相符，亦與證人尹建幃於本院審理時證述：「（
      問：你的手機門號是否是0000-000000？）是的。（問：
      請看一下譯文內容，請確認這些譯文內容是否張武龍打電
      話給你，透過你找陳信裕？）是的。」等語相符（見本院
      100年2月16日審判筆錄第15、16頁）。又渠等之對話中所
      出現「裕仔」、「舅舅那裡」、「離你最近的地方」等暗
      語，分別係指陳信裕、彰化縣田中鎮○○路○段192號陳信
      裕住處及南投縣草屯鎮○○路322號4樓租屋處等情，亦據
      證人張武龍於偵查中及本院審理時、證人尹建幃於本院審
      理時證述明確，且互核符合。又證人張武龍自88年間起，
      即有多次因施用第一級毒品及第二級毒品而被法院判刑確
      定之前科紀錄，並於98年間因販賣第一級毒品海洛因及第
      二級毒品甲基安非他命案件，經臺灣南投地方法院檢察署
      檢察官偵查起訴，甫於99年12月22日經臺灣高等法院臺中
      分院99年度上訴字第2080號判處罪刑，有證人張武龍之臺
      灣高等法院被告前案紀錄表1份在卷可稽，堪認證人張武
      龍確實有施用第一、二級毒品之習慣，並有販賣第一、二
      級毒品之前科素行，是證人張武龍證稱其有毒癮，故以毒
      養毒（即以販毒利潤供己購毒施用）等語（見本院100年2
      月16日審判筆錄第6、7頁），堪信屬實，其證言並無明顯
      瑕疵，堪值採信。從而被告有如附表一編號1至6所示各次
      販賣第一級毒品海洛因及販賣第二級毒品甲基安非他命予
      證人張武龍之事實，應堪認定。
（三）而就附表一編號2至3之交易地點，原起訴書附表記載為「
      南投縣草屯鎮○○路陳信裕租屋處」，惟查：該處地址為
      「南投縣草屯鎮○○路322號4樓」，且係尹建幃請其姊姊
      出代為面承租，由尹建幃支付租金，陳信裕及尹建幃均曾
      至該處住宿，因距離張武龍位於南投縣南投市○○路411
      號租屋處很近，故證人尹建幃於電話聯絡時，對張武龍稱
      該租屋處為「離你最近的地方」乙節，業據證人張武龍、
      尹建幃於本院審理時證述明確，且互核相符（見本院100
      年2 月16日審判筆錄第19、20、28、29），並與卷附通訊
      監察譯文所示之對話內容相符，足見「南投縣草屯鎮○○
      路322號4樓」應係證人尹建幃之租屋處，證人張武龍係因
      被告常在該處出入住宿，故稱該處為「陳信裕租屋處」，
      原起訴書附表亦據此記載該處為被告租屋處，容有誤會。
（四）被告雖於本院審理時辯稱：伊與證人張武龍碰面時，只有
      談論六合彩之事，並無販賣毒品云云，然觀諸上開張武龍
      與尹建幃間通對話內容，除98年9月12日16時41分48秒許
      該次通話內容，證人張武龍曾提及「我告訴你我等一下要
      會回去簽六合彩」等語外，其餘各次通話內容均不曾提及
      任何有關「六合彩」之言語。又細究該次通話之對話內容
      ，實係尹建幃詢問張武龍在何處，張武龍表示在南投，尹
      建幃對張武龍表示等一下會過去南投與張武龍碰面，張武
      龍因而告知尹建幃其要先去簽六合彩，晚一點再碰面，雙
      方並無討論如何簽賭六合彩之相關對話，顯見被告透過尹
      建幃與張武龍相約碰面之目的根本與六合彩無關。況證人
      尹建幃於警詢及本院審理時，已明確表示其不清楚被告與
      張武龍碰面後做何事（見98年度偵字第9588卷第130至137
      頁、本院100年2月16日審判筆錄第16頁），核與證人張武
      龍於偵查中之證述：伊係因為被告要伊撥打證人尹建幃持
      用的電話聯絡，故伊向被告購買毒品，都是在跟證人尹建
      幃電話聯絡後，伊係向被告本人購買毒品，只是透過證人
      尹建幃居中聯絡找到被告等語（98年度偵字第9588號卷第
      228、229頁）相符，堪認證人尹建幃對於被告與證人張武
      龍碰面後之互動及有無毒品交易，並不清楚。雖證人尹建
      幃嗣於本院審理時翻異前詞改稱：證人張武龍與被告碰面
      都是在談六合彩或木材的事情云云，然其此部分所言，不
      僅與其前開所述歧異，更與被告於本院審理所稱：只有談
      六合彩的事，沒有其他事云云不符，顯係事後避重就輕、
      迴護被告之詞，尚無可採，是被告所辯顯為臨訟卸責之詞
      ，不足採信。
二、被告販賣毒品予尹建幃部分（即附表一編號7至9部分）：
    訊據被告固坦承扣案如附表二編號7、10所示0000-000000、
    0000-000000號行動電話門號及手機係其持用等情不諱，惟
    矢口否認有如附表一編號7至9（即原起訴書附表二編號3至5
    ）所示販賣第二級毒品甲基安非他命予尹建幃之犯行，辯稱
    ：伊只曾請過尹建幃施用甲基安非他命，沒有賣甲基安非他
    命給尹建幃云云。經查：被告有如附表一編號7至9所示販賣
    第二級毒品甲基安非他命之事實，業經證人尹建幃於警詢及
    偵查中證述明確（見98年度偵字第9588號卷第131及132 頁
    、99年度偵字第4861號偵查卷第57至58頁），證人尹建幃於
    本院審理時，雖因時間較久，時有記憶不清或混淆之情形，
    然經本院提示其警詢筆錄及通聯紀錄資料後，即可清楚確認
    其確實有在如附表一編號7至9所示時間，分別用現金1000元
    向被告購買第二級毒品甲基安非他命（見本院100年2月16日
    審判筆錄第14、15頁），且被告所持用之門號0000-000000
    、0000-000000號行動電話於如附表一編號7至9所示時間亦
    確實有與證人尹建幃所持用之門號0000-000000、0000-0000
    00號行動電話通話聯絡之紀錄，有被告所持用之上開行動電
    話門號之雙向通聯紀錄各1份（見98年度偵字第9588號卷第
    193、140頁）在卷可佐。又證人尹建幃自88年間起，即有因
    施用第二級毒品甲基安非他命而被法院裁定強制戒治及判刑
    確定之前科紀錄，有證人尹建幃之臺灣高等法院被告前案紀
    錄表1份在卷可稽，堪認證人尹建幃確實有施用第二級毒品
    甲基安非他命之習慣。是足認證人尹建幃之指證並無明顯瑕
    疵，堪值採信。從而被告有如附表一編號7至9所示各次販賣
    第二級毒品甲基安非他命予證人尹建幃之事實，亦堪予認定
    。
三、被告販賣毒品予陳晃三部分（即附表一編號10至12部分）：
    訊據被告固坦承有於附表一編號10（即原起訴書附表二編號
    6）所示時間、地點，販賣第二級毒品甲基安非他命予陳晃
    三及扣案之0000-000000、0000-000000號行動電話門號及手
    機係其持用等情不諱，惟矢口否認有如附表一編號11、12（
    即原起訴書附表二編號7、8）所示販賣第二級毒品甲基安非
    他命予陳晃三之犯行，辯稱：伊於附表一編號11所示時間，
    尚未回田中住處，不可能販賣毒品給陳晃三，而附表一編號
    12部分，伊沒有去過草屯交流道，不可能在那裡賣甲基安非
    他命給陳晃三云云。惟查：
（一）被告確實有於如附表一編號10所示時間、地點，與證人陳
      晃三電話聯絡後，販賣第二級毒品甲基安非他命予證人陳
      晃三之事實，業據被告於本院準備程序及審理時自白不諱
      ，核與證人陳晃三於本院審理時之證述相符（見本院100
      年2月16日審判筆錄第23、24頁），並有被告持用之0000-
      000000號行動電話門號通聯紀錄資料1份（見98年度偵字
      第9583號卷第107頁）在卷可佐，被告此部分之自白堪信
      屬實，其此部分犯行堪以認定。
（二）被告如附表一編號11、12所示販賣第二級毒品甲基安非他
      命之事實，業經證人陳晃三於本院審理時證述明確（見本
      院100年2月16日審判筆錄第28頁），而被告所持用之門號
      0000-000000 、0000-000000號行動電話於如附表一編號
      11、12所示時間，亦確實有與證人陳晃三所持用之門號
      0000-000000號行動電話通話聯絡之紀錄，有被告所持用
      之上開行動電話門號之雙向通聯紀錄各1份（見98年度偵
      字第9588號卷第107、108頁）在卷可佐。又證人陳晃三自
      95年間起，即有多次因施用第二級毒品甲基安非他命而被
      法院判刑確定之前科紀錄，有證人陳晃三之臺灣高等法院
      被告前案紀錄表1份在卷可稽，堪認證人陳晃三確實有施
      用第二級毒品甲基安非他命之習慣，是證人陳晃三之證言
      並無明顯瑕疵，堪值採信。從而被告有如附表一編號11、
      12所示各次販賣第二級毒品甲基安非他命予證人陳晃三之
      事實，亦堪予認定。
（三）辯護人雖為被告辯護稱：依證人陳晃三所述，其於98年11
      月1、2日，短短兩天，向被告購買甲基安非他命3次，分
      別僅間隔7小時及19小時，與常情不符云云。然查，施用
      毒品者施用毒品之劑量會因個人體質、毒品品質好壞而有
      不同，故以同一價格購得之毒品究竟可施用幾次、止癮多
      久，尚難一概而論。本件證人陳晃三自95年間起即有施用
      第二級毒品甲基安非他命之習慣，已如前述，又訊之證人
      陳晃三於本院審理時亦證稱：「（問：為何98年11月1日
      那天早上向陳信裕買1次，下午又買1次？）因為早上買的
      用完了，下午又去買。（問：你買的毒品是否都僅供自己
      使用？）是的。（問：為何11月1日已經買2次，11月2日
      又去買1次？）因為我買的數量不是很多。（問：1包新臺
      幣（下同）3千元的第二級毒品甲基安非他命可以施用多
      久？）那時候我施用的數量比較多，以陳信裕的份量，3
      千元的份量大約1天或半天就施用完畢。（問：既然用量
      這麼大，為何不1次買多壹點？）沒有那麼多錢。（問：
      為何沒有錢會每隔幾小時就有錢去買1次？）向家人拿的
      。（問：為何不1次向家人拿多壹點錢？）家人不會1次給
      我那麼多錢。（問：家人為何不1次給你那麼多錢，為何
      間隔幾小時後家人又同意給你錢？）我用「盧」（台語）
      的，家人是指我父母。（問：施用毒品的錢來源為何？）
      向父母拿的。（問：父母財力是否很好？）我不是常常拿
      ，剛好那幾天我有需要，所以才會向家人拿。」等語（見
      本院100年2月16日審辦筆錄第24至26頁），足見證人陳晃
      三是因為其個人施用毒品之劑量較重，每次購買之毒品數
      量僅足夠其施用半天或一天，必須向家人家人索討金錢才
      有錢可購毒，故而於兩天內向被告購買甲基安非他命3次
      ，無法1次購買多一點，核其所述尚符常情，堪值採信，
      辯護人上開辯護，尚不足採。
四、又被告固坦承扣案如附表二編號1至3、5所示之毒品係其販
    入而持有及扣案如附表二編號7、10所示0000-000000、0000
    -000000號之行動電話門號及手機係其持用等情不諱，惟辯
    稱：扣案毒品係查獲時甫向姓名年籍不詳、綽號「阿坤」之
    成年男子購得，供自己施用的，非販賣所剩餘，購買時就已
    經分裝好云云。惟查：
（一）本件被告係因另案遭通緝，為警在彰化縣田尾鄉睦宜村興
      農巷51號旁緝獲，並當場於其身上及其隨身攜帶之黑色手
      提包內分別扣得如附表二所示之毒品等物而查獲等情，業
      據被告於警詢時供述明確，並有彰化縣警察局田中分局執
      行拘提逮捕通知書2紙、彰化縣警察局田中分局扣押筆錄
      暨扣押物品目錄表1份、查捕逃犯作業查詢報告1紙、員警
      職務報告1紙、查獲現場及扣案物照片共13幀在卷可稽（
      98 年度偵字第9588號卷第5至16、21、23至28、190至194
      頁）。
（二）上開查獲扣案如附表二編號1至3所示之第一級毒品海洛因
      共14包，經送法務部調查局鑑定結果認：送驗碎塊狀檢
      品12包（原編號4至15）均含第一級第6項毒品海洛因成分
      ，合計淨重13.8公克（空包裝總重3.98公克），純度25.9
      6 %。送驗粉末檢品1包（原編號2）含微量第一級第6項
      毒品海洛因成分，淨重1.42公克（空包裝總重0.50公克）
      ，純度以1.00%計。送驗粉末檢品1包（原編號3）含微
      量第一級第6項毒品海洛因成分，淨重0.04公克（空包
      裝總重0.51公克）乙節，有法務部調查局濫用藥物實驗室
      99年11月26日調科壹字第09823031920號鑑定書（見98年
      度偵字第9588號卷第70頁）在卷可稽。而前開警方查獲扣
      案如附表二編號5所示之第二級毒品甲基安非他命共27包
      ，經送憲兵司令部刑事鑑識中心鑑定結果，送鑑顆粒中檢
      出甲基安他命成分，共淨重72.5846，驗餘淨重72.5390克
      乙節，亦有憲兵司令部刑事鑑識中心99年6月29日憲直刑
      鑑字第0990001264號鑑定書1紙在卷足憑（見98年度偵字
      第9588號卷第215頁）。是本件查獲扣案之海洛因14包，
      均為第一級毒品海洛因；扣案之甲基安非他命27包，均為
      第二級毒品甲基安非他命乙節，堪予認定。
（三）又上開查獲扣案如附表二編號1至3、5所示之第一級毒品
      海洛因及第二級毒品甲基安非他命均係被告向年籍不詳之
      人所購入乙節，為被告所自承。雖被告辯稱係查獲當天甫
      購入供己施用云云，然查：
    1.訊之被告先是於本院99年9月28日準備程序時供稱：伊是
      花了6萬元向「阿坤」購買扣案的第一級毒品海洛因，花
      了6萬元向「阿坤」購買扣案的第二級毒品甲基安非他命
      ，伊當天攜帶7萬元過去，還欠「阿坤」5萬元等語；復於
      本院99年10月26日準備程序時供稱：當天伊買第一級毒品
      海洛因共15包，總重4錢，價格6萬元，第二級毒品甲基安
      非他命26、27包，總重2兩，價格6萬元，關於購毒資金，
      伊之前有欠「阿坤」5萬元，當時做生意家中有7萬元現金
      ，（後改稱）伊身上約有5萬元，另外向朋友借錢，（後
      又改稱）我身上有7萬元等語，核其所述交易經過，就查
      獲當天購毒資金來源、價金如何給付等情節，前後所供不
      一，其辯稱扣案毒品為查獲時甫購入云云，是否屬實，已
      甚可疑。
    2.又依被告所述，其係以6萬元之價格購入海洛因15包，總
      重量4錢（相當於15公克），以6萬元之價格購入甲基安非
      他命共26、27包，總重量2兩（相當於75公克）。惟被告
      所稱甫購入而遭警方扣案之海洛因15包之實際秤得之毛重
      共達24.73公克（警方誤載為23.95公克），而其所稱甫購
      入而遭警方扣案之甲基安非他命27包實際秤得之毛重共達
      81.75公克，均超過被告所稱購入之毒品重量甚多，明顯
      不符。又其所稱甫購入而為警查獲扣案之海洛因中，其中
      1包（即附表二編號4，毛重4.48公克，警方誤載為4.45
      公克）經送鑑定結果根本未含法定毒品成分，換言之，實
      際上僅14包海洛因，亦與被告所稱購買15包海洛因云云，
      明顯不符，其所述應非實在。
    3.再依被告所述，被告係於查獲當天下午在其位於彰化縣田
      中鎮○○里○○路○段192號住處門口巧遇「阿坤」，當時
      「阿坤」說有事情要跟被告說，要被告搭乘他的車子，被
      告因而搭「阿坤」的車子到查獲地點附近，渠2人便在該
      處施用毒品並交易毒品，被告與「阿坤」是在車上談好購
      買的毒品重量，「阿坤」當時才告訴被告其有海洛因大約
      有4錢、甲基安非他命約有2兩，被告於購入毒品時，並沒
      有攜帶秤子去稱量毒品重量（見本院99年10月26日準備程
      序筆錄第3、4頁），則依其所述購毒經過，其係巧遇「阿
      坤」，事先並不知道「阿坤」要帶毒品來賣，亦不知道「
      阿坤」有多少毒品，價金多少，豈可能隨身係帶有鉅額款
      項，更何況被告所述購毒金額高達12萬元，購買毒品之數
      量甚多，被告豈可能在隨機、不用籌錢、沒有仔細秤重、
      沒有確認毒品品質之情況下，即購買該等毒品，核其所辯
      ，顯與常情不符，不值採信。
    4.復就扣案毒品之外觀、數量觀之，本件所查獲含有海洛因
      成分之毒品數量多達14包（毛重共20.25公克，警方原扣
      得疑似海洛因毒品共15包，但其中1包經送驗確認未含法
      定毒品成分）；而所查獲含甲基安非他命之毒品數量更達
      27包之多（毛重共81.75公克公克）。被告所持有之毒品
      均已分裝成小包裝，且達40多包毒品，衡情已非吸毒者為
      供己施用而一次持有之數量。又依台灣地區氣候潮濕，藥
      品保管不易，若欲供個人施用，理應將購入之毒品合裝一
      大包裝保存，方能保持乾燥而不易受潮，豈會分裝數包而
      增加與空氣接觸之機會，致放久受潮而無法施用？又如被
      告僅是單純供自己施用，而無販賣之意圖，僅需於有需要
      時酌量購買1、2小包毒品備用即可，根本何須一次支付大
      筆款項去購買如此大量之毒品，且分裝成達40多小包之毒
      品而增加毒品受潮變質之機會？更無需隨身攜帶多達40多
      包毒品？足證被告應是基於意圖營利而販入上開毒品，其
      辯稱上開毒品係查獲時甫購入供自己施用云云，並不實在
      ，無足採信。再者，被告於如附表一所示98年9、10、11
      月間多次販賣海洛因及甲基安非他命予證人張武龍、尹建
      幃、陳晃三等人，已如前述，其於警方查獲當天及前1、2
      天均有販賣毒品之行為，堪認本件查獲扣案之毒品係其本
      件購入後販賣所剩。
五、辯護人雖另為被告辯護稱：證人張武龍、尹建幃、陳晃三可
    能是為了獲得減刑之寬典，才會指認被告為其等毒品之來源
    ，其等證述不實云云。惟按施用毒品者所稱毒品係向某人購
    買之供述，須補強證據以擔保其供述之真實性；蓋施用毒品
    者供出毒品來源，因而查獲其他正犯或共犯者，毒品危害防
    制條例設有減輕其刑之規定，其有為偵查機關誘導或為邀輕
    典而為不實陳述之可能，是其供述之真實性自易使一般人產
    生合理之懷疑，又此所謂之補強證據，必須與施用毒品者關
    於相關毒品交易之供述，具有相當程度之關連性，且足使一
    般人對於施用毒品者之供述無合理之懷疑存在，而得確信其
    為真實者，始足當之（最高法院99年度台上字第5123號判決
    參照）。本件被告有上述販賣第一級毒品海洛因及第二級毒
    品甲基安非他命予證人張武龍、尹建幃、陳晃三之事實，除
    有證人張武龍、尹建幃、陳晃三之指證外，復有與渠等毒品
    交易甚具關連性之通訊監察譯文、通聯紀錄資料及證人張武
    龍、尹建幃、陳晃三之前科紀錄資料、扣押筆錄、毒品鑑定
    報告、被告供販毒聯絡使用如附表二編號7、10所示之手機
    （含門號）及如附表二編號1至3、5所示之毒品等補強證據
    在卷及扣案可佐，堪認足使一般人對於購毒者即證人張武龍
    、尹建幃、陳晃三之供述無合理之懷疑存在，而得確信被告
    確有本件販賣第一級毒品海洛因及第二級毒品甲基安非他命
    之事實，自非僅依證人張武龍等人之證詞即率認被告本件犯
    行，是辯護人上開辯護尚非可採。
六、再者，邇來政府查緝毒品之施用或販賣執法甚嚴，使各類毒
    品均益趨量微價高，販賣者率有暴利可圖；又販賣毒品者，
    非可公然為之，亦無公定之價格，不論任何包裝，均可任意
    分裝增減分量，而每次買賣之價量，亦可能隨時依雙方間之
    關係深淺、資力、需求量及對行情之認知、來源是否充裕、
    查緝是否嚴緊，購買者被查獲時供述購買對象之可能性風險
    之評估等，因而異其標準，並機動調整，非可一概而論，販
    賣之利得除經坦承犯行或價量俱臻明確外，委難察得實情，
    販賣之人從價差或量差中牟利方式雖異，其意圖營利之非法
    販賣行為則一。查如附表一所示之購毒者雖不知被告販入毒
    品海洛因或甲基安非他命之成本為何，致無法查得販賣之實
    際利得為何，惟毒品量微價高，且依一般社會通念以觀，販
    賣行為在通常情形下均係以牟利為其主要誘因及目的，從而
    ，舉凡其有償交易，除足反證其確另基於某種非圖利本意之
    關係外，通常尚難因無法查悉其販入價額作為是否高價賣出
    之比較，諉無營利之意思，阻卻販賣犯行之追訴。被告確有
    販賣如附表一所示之海洛因及甲基安非他命，已經調查屬實
    ，依據前開積極證據及經驗法則綜合研判，被告意圖營利而
    販賣第一、二級毒品，要無疑義。
七、綜上所述，被告所辯，顯係事後卸責之詞，不足採信。本案
    事證已臻明確，被告所為上開販賣第一、二級毒品之犯行，
    均堪認定。
二、論罪科刑之理由：
（一）按海洛因、甲基安非他命分別係毒品危害防制條例第2條
      第2項第1、2款規定之第一級毒品、第二級毒品，故核被
      告陳信裕所為如附表一編號1、6之犯行，均係犯毒品危害
      防制條例第4條第1項販賣第一級毒品及同法條第2項販賣
      第二級毒品罪；如附表一編號2至5之犯行，均係犯毒品危
      害防制條例第4條第1項販賣第一級毒品罪；如附表一編號
      7至12之犯行，均係犯毒品危害防制條例第4條第2項販賣
      第二級毒品罪。其為販賣毒品前，分別持有各該次之第一
      、二級毒品，應為其後各該次販賣之犯行所吸收，均不另
      論處。被告於如附表一編號1、6所示之時、地，同時販賣
      第一級毒品海洛因及第二級毒品甲基安非他命之行為，而
      觸犯前揭2罪名，均為想像競合犯，均應依刑法第55條前
      段規定，從一重之販賣第一級毒品海洛因罪處斷。又被告
      所犯上開販賣第一級毒品6次及販賣第二級毒品6次各罪，
      犯意有別，行為互殊，應予分論併罰。附表一編號1至6利
      用不知情之尹建幃為其聯絡購毒事宜，為間接正犯。
（二）按犯毒品危害防制條例第4條至第8條之罪於偵查及審判中
      均自白者，減輕其刑，同條例第17條第2項固有明文。惟
      查，被告於偵查中及本院審理時均否認有如附表一編號1
      至5、7至9、11、12所示之各次犯行，其雖於本院審理時
      承認有如附表一編號6（僅承認販賣甲基安非他命部分）
      及附表一編號10之犯行，然其於偵查中則否認此部分之犯
      行，故被告所犯上開各罪，均與毒品危害防制條例第17條
      第2項之規定不符，自無從依該規定，減輕其刑，合予敘
      明。
（三）又查被告所為如附表一編號1至6所示6次販賣海洛因（其
      中附表一編號1、6部分，兼有販賣甲基安非他命）之販賣
      對象僅1人，所獲取之對價僅6千至1萬元不等，均尚屬零
      星小額，揆其販賣情節，因價格、數量尚微，較之以賺取
      巨額利潤之大毒梟為牟取暴利，動輒販賣數千公克或數公
      斤之情形，其犯罪情節顯有差異，其對社會治安及國民健
      康之危害顯然較小，相較被告所觸犯販賣第一級毒品罪係
      法定刑為死刑或無期徒刑之重罪而言，實有情輕法重之感
      ，客觀上足以引起一般人之同情，其犯罪情狀顯可憫恕，
      科以最低度刑仍嫌過重，是其此部分第一級毒品犯行，爰
      依刑法第59條酌量減輕其刑。
（四）爰審酌被告明知海洛因、甲基安非他命分別為第一、二級
      毒品，使用容易成癮，濫行施用，非但對施用者身心造成
      傷害，且多有施用致死之案例，而因其成癮性，常使施用
      者經濟地位發生實質改變而處於劣勢，容易造成家庭破裂
      戕害國力，為國家嚴格查禁之違禁物，竟仍意圖營利而予
      販入並陸續販賣予他人，助長毒品流通，致生危害於社會
      及他人身體健康甚鉅，又其犯後僅坦認附表一編號10之犯
      行，未能坦白認錯，態度非佳，暨考量其犯罪目的、動機
      、手段、生活狀況、智識程度及前科素行（不構成累犯）
      等一切情狀，認公訴人請求量處被告應執行無期徒刑之刑
      度，尚嫌過重，爰分別量處如附表一所示之宣告刑，並定
      其應執行刑如主文所示，以示懲儆。
（五）沒收部分：
    1.按以營利為目的販入毒品，經多次販賣後，持有剩餘毒品
      被查獲，其各次販賣毒品行為，固應併合處罰。惟該持有
      剩餘毒品之低度行為，應僅為最後一次販賣毒品之高度行
      為所吸收，不另論罪。則就該查獲之剩餘毒品，祇能於最
      後一次之販賣毒品罪宣告沒收銷燬，不得於各次販賣毒品
      罪均宣告沒收銷燬（最高法院97年度臺上字第4068號、97
      年度臺上字第3618號刑事判決可資參照）。本件扣案如附
      表二編號1至3、5所示毒品，係被告於不詳時間販入後，
      販賣所剩，與被告上揭所犯販賣第一、二級毒品罪確有直
      接關聯，又扣案如附表二編號1至3所示之海洛因共14包（
      合計淨重15.6公克）及如附表二編號5所示之甲基安非他
      命共27包（合計淨重淨72.5846公克，合計驗餘淨重72.53
      9公克），經鑑驗結果，確認分別含有毒品海洛因、甲基
      安非他命成分，分別係毒品危害防制條例列管之第一級毒
      品及第二級毒品，已如前述，揆諸前揭說明，自應依同條
      例第18條第1項前段之規定，分別於被告所犯如如附表一
      編號6所示最後一次販賣第一級毒品罪、所犯如附表一編
      號11所示最後一次販賣第二級毒品罪之宣告刑項下，諭知
      沒收銷燬（如附表一編號6、11之宣告刑欄所示）。又盛
      裝前開第一、二級毒品之包裝袋，參以法務部調查局現今
      所採行之鑑驗方式，包裝袋仍會殘留微量毒品，而無法將
      之完全析離，此有法務部調查局調科壹字第09362396 550
      號函文意旨可資參照，是可認前開毒品之包裝袋與殘留其
      上之第一、二級毒品當已無法析離，而均應視為毒品，故
      應與所盛裝之第一、二級毒品併予沒收銷燬。至鑑驗所耗
      損之第一、二級毒品，既已滅失，爰不另為沒收銷燬之諭
      知。另前開經鑑定結果未含法定毒品成分之疑似第一級毒
      品海洛因1包（如附表二編號4所示），既未含法定毒品成
      分，亦非屬違禁物，且無證據證明係被告供本件犯罪之用
      ，爰不予宣告沒收，附此敘明。
    2.按犯毒品危害防制條例第4條之罪者，其供犯罪所用或因
      犯罪所得之財物應予沒收，如全部或一部不能沒收時，追
      徵其價額或以其財產抵償之，該條例第19條第1項規定甚
      明。該條規定屬相對沒收主義之立法，依該條規定宣告沒
      收者，以屬於被告所有之供犯罪所用或因犯罪所得之物為
      限（最高法院93年度臺上字第462號判決意旨參照）。經
      查：
    (1)所謂「其因犯罪所得之財物」，並不以當場搜獲扣押者為
      限；而販賣毒品所得之對價，不問其中何部分屬於成本，
      何部分屬於犯罪所得之財物，應均予沒收，始與上開法條
      之規定符合；且因犯罪所得之財物，亦不能與正常營利事
      業計算營利所得之情形，相提並論（最高法院65年度第5
      次刑庭庭推總會議決議意旨參照）。查被告所為如附表一
      所示之販賣第一、二級毒品犯行，依其交易狀況，被告業
      已收取如附表一所示之全部販毒對價，該等財物屬被告犯
      毒品危害防制條例第4條之罪所得之財物，應依毒品危害
      防制條例第19條第1項規定諭知沒收，並諭知如全部或一
      部不能沒收時，以其財產抵償之（如附表編一宣告刑欄所
      示）。
    (2)扣案如附表二編號7、10所示之手機各1支（分別置入如附
      表二編號7、10所示之行動電話門號SIM卡各1片），均係
      被告所有之物，業據被告供述在卷（本院100年2月16日審
      判筆錄第34頁），且分別供其為如附表一編號7至12各次
      犯行所用，亦據證人尹建幃、陳晃三證述明確（均詳前述
      ），並有上開行動電話門號之通聯紀錄各1份在卷可憑（
      見98年度偵字第9583號卷第107、108、139、140頁），應
      依毒品危害防制條例第19條第1項規定，分別宣告沒收（
      如附表二編號7、10之宣告刑欄所示）。
    3.扣案附表二編號9所示之子彈5顆，因與被告另案違反槍砲
      彈藥刀械管制條例部分有關（業經本院99年度訴字第1120
      號判決，有臺灣高等法院被告前案紀錄表及該案判決書在
      卷可稽）有關，且非供被告犯本案販賣毒品罪所用之物，
      爰不予宣告沒收；其餘扣案如附表二編號6、8、11、12所
      示之物，並無證據足認與本案犯行有何關連，復非屬違禁
      物，爰均不予宣告沒收，附此說明。
據上論斷，應依刑事訴訟法第299 條第1 項前段，毒品危害防制
條例第4條第1項、第2項、第18條第1項前段、第19條第1項，刑
法第11條、第55條、第59條、第51條第5款，判決如主文。
本案經檢察官劉欣雅到庭執行職務。
中    華    民    國   100    年    3     月    4     日
                  刑事第六庭    審判長法  官   葛永輝
                                      法  官   楊舒嵐
                                      法  官   黃玉琪
以上正本證明與原本無異。
如不服本判決應於收受判決後10日內向本院提出上訴書狀，並應
敘述具體理由；其未敘述上訴理由者，應於上訴期間屆滿後20日
內向本院補提理由書（均須按他造當事人之人數附繕本）「切勿
逕送上級法院」。
中    華    民    國   100    年    3     月    4     日
                                      書記官   黃得翔
附表一：
┌──┬────┬───┬────┬─────┬────┬────┬────┬──────┐
│編號│對照原起│購毒者│聯絡方式│時間      │地點    │交易之毒│所犯罪名│宣告刑（含主│
│    │訴書附表│      │        │          │        │品種類、│        │刑及從刑）  │
│    │        │      │        │          │        │金額（新│        │            │
│    │        │      │        │          │        │臺幣）、│        │            │
│    │        │      │        │          │        │數量    │        │            │
├──┼────┼───┼────┼─────┼────┼────┼────┼──────┤
│1   │即原起訴│張武龍│透過不知│98年9月13 │彰化縣田│6000元之│販賣第一│陳信裕販賣第│
│    │訴書附表│      │情之尹建│日19時49分│中鎮民光│海洛因1 │、二級毒│一級毒品，處│
│    │一編號1 │      │幃以門號│電話聯絡後│路2段192│包及4000│品罪。  │有期徒刑拾柒│
│    │及附表二│      │0000-000│後約半小時│號陳信裕│元之甲基│        │年。未扣案販│
│    │編號1。 │      │606號行 │左右。    │住處。  │安非他命│        │毒所得新臺幣│
│    │        │      │動電話與│          │        │1包。   │        │壹萬元沒收，│
│    │        │      │張武龍持│          │        │        │        │如全部或一部│
│    │        │      │用之0981│          │        │        │        │不能沒收，以│
│    │        │      │-837400 │          │        │        │        │其財產抵償之│
│    │        │      │號行動電│          │        │        │        │。          │
│    │        │      │話聯絡相│          │        │        │        │            │
│    │        │      │約碰面後│          │        │        │        │            │
│    │        │      │，當面進│          │        │        │        │            │
│    │        │      │行交易。│          │        │        │        │            │
├──┼────┼───┼────┼─────┼────┼────┼────┼──────┤
│2   │即原起訴│張武龍│同編號1 │98年9月14 │南投縣草│6000元之│販賣第一│陳信裕販賣第│
│    │書附表一│      │。      │日10時41分│屯鎮中興│海洛因1 │級毒品罪│一級毒品，處│
│    │編號2。 │      │        │許電話聯絡│路322號4│包。    │。      │有期徒刑拾陸│
│    │        │      │        │後約半小時│樓尹建幃│        │        │年。未扣案販│
│    │        │      │        │左右。    │租屋處。│        │        │毒所得新臺幣│
│    │        │      │        │          │（起訴書│        │        │陸仟元沒收，│
│    │        │      │        │          │誤載為陳│        │        │如全部或一部│
│    │        │      │        │          │信裕租屋│        │        │不能沒收，以│
│    │        │      │        │          │處）    │        │        │其財產抵償之│
│    │        │      │        │          │        │        │        │。          │
├──┼────┼───┼────┼─────┼────┼────┼────┼──────┤
│3   │即原起訴│張武龍│同編號1 │98年9月11 │南投縣草│6000元之│販賣第一│陳信裕販賣第│
│    │書附表一│      │。      │日13時47分│屯鎮中興│海洛因1 │級毒品罪│一級毒品，處│
│    │編號3。 │      │        │55秒許電話│路322號4│包。    │。      │有期徒刑拾陸│
│    │        │      │        │聯絡後不久│樓尹建幃│        │        │年。未扣案販│
│    │        │      │        │。        │租屋處。│        │        │毒所得新臺幣│
│    │        │      │        │          │（起訴書│        │        │陸仟元沒收，│
│    │        │      │        │          │誤載為陳│        │        │如全部或一部│
│    │        │      │        │          │信裕租屋│        │        │不能沒收，以│
│    │        │      │        │          │處）    │        │        │其財產抵償之│
│    │        │      │        │          │        │        │        │。          │
├──┼────┼───┼────┼─────┼────┼────┼────┼──────┤
│4   │即原起訴│張武龍│同編號1 │98年9月12 │南投縣南│6000元之│販賣第一│陳信裕販賣第│
│    │書附表一│      │。      │日22時51分│投市中興│海洛因1 │級毒品罪│一級毒品，處│
│    │編號4。 │      │        │53秒許電話│路411號 │包。    │。      │有期徒刑拾陸│
│    │        │      │        │聯絡後約20│張武龍住│        │        │年。未扣案販│
│    │        │      │        │分鐘左右。│處。    │        │        │毒所得新臺幣│
│    │        │      │        │          │        │        │        │陸仟元沒收，│
│    │        │      │        │          │        │        │        │如全部或一部│
│    │        │      │        │          │        │        │        │不能沒收，以│
│    │        │      │        │          │        │        │        │其財產抵償之│
│    │        │      │        │          │        │        │        │。          │
├──┼────┼───┼────┼─────┼────┼────┼────┼──────┤
│5   │即原起訴│張武龍│同編號1 │98年9月20 │彰化縣田│6000元之│販賣第一│陳信裕販賣第│
│    │書附表一│      │。      │日21時許。│中鎮民光│海洛因1 │級毒品罪│一級毒品，處│
│    │編號5。 │      │        │          │路2段192│包。    │。      │有期徒刑拾陸│
│    │        │      │        │          │號陳信裕│        │        │年。未扣案販│
│    │        │      │        │          │住處。  │        │        │毒所得新臺幣│
│    │        │      │        │          │        │        │        │陸仟元沒收，│
│    │        │      │        │          │        │        │        │如全部或一部│
│    │        │      │        │          │        │        │        │不能沒收，以│
│    │        │      │        │          │        │        │        │其財產抵償之│
│    │        │      │        │          │        │        │        │。          │
├──┼────┼───┼────┼─────┼────┼────┼────┼──────┤
│6   │即原起訴│張武龍│同編號1 │98年10月5 │彰化縣田│6000元之│販賣第一│陳信裕販賣第│
│    │書附表一│      │。      │日13時32分│中鎮民光│海洛因1 │、二級毒│一級毒品，處│
│    │編號6及 │      │        │47秒許電話│路2段192│包、4000│品罪。  │有期徒刑拾柒│
│    │附表二編│      │        │聯絡後約5 │號陳信裕│元之甲基│        │年。扣案如附│
│    │號2。   │      │        │至6分鐘左 │住處。  │安非他命│        │表二編號1、2│
│    │        │      │        │右。      │        │1包。   │        │、3所示第一 │
│    │        │      │        │          │        │        │        │級毒品海洛因│
│    │        │      │        │          │        │        │        │（含包裝袋拾│
│    │        │      │        │          │        │        │        │肆只），均沒│
│    │        │      │        │          │        │        │        │收銷燬；未扣│
│    │        │      │        │          │        │        │        │案販毒所得新│
│    │        │      │        │          │        │        │        │臺幣壹萬元沒│
│    │        │      │        │          │        │        │        │收，如全部或│
│    │        │      │        │          │        │        │        │一部不能沒收│
│    │        │      │        │          │        │        │        │，以其財產抵│
│    │        │      │        │          │        │        │        │償之。      │
├──┼────┼───┼────┼─────┼────┼────┼────┼──────┤
│7   │即原起訴│尹建幃│由尹建幃│98年10月30│彰化縣田│1000元之│販賣第二│陳信裕販賣第│
│    │書附表二│      │以門號09│日19時24分│中鎮民光│甲基安非│級毒品罪│二級毒品，處│
│    │編號3。 │      │00-00000│許電話聯絡│路2段192│他命1包 │。      │有期徒刑柒年│
│    │        │      │6號行動 │後不久。  │號陳信裕│。      │        │貳月。扣案如│
│    │        │      │電話與被│          │住處。  │        │        │附表二編號10│
│    │        │      │告持用之│          │        │        │        │所示之手機壹│
│    │        │      │0000-000│          │        │        │        │支及行動電話│
│    │        │      │091號行 │          │        │        │        │門號SIM 卡壹│
│    │        │      │動電話聯│          │        │        │        │片均沒收；未│
│    │        │      │絡相約碰│          │        │        │        │扣案販毒所得│
│    │        │      │面後，當│          │        │        │        │新臺幣壹仟元│
│    │        │      │面進行交│          │        │        │        │沒收，如全部│
│    │        │      │易。    │          │        │        │        │或一部不能沒│
│    │        │      │        │          │        │        │        │收，以其財產│
│    │        │      │        │          │        │        │        │抵償之。    │
├──┼────┼───┼────┼─────┼────┼────┼────┼──────┤
│8   │即原起訴│尹建幃│同編號7 │98年11月2 │彰化縣田│1000元之│販賣第二│陳信裕販賣第│
│    │書附表二│      │。      │日5時3分許│中鎮民光│甲基安非│級毒品罪│二級毒品，處│
│    │編號4。 │      │        │電話聯絡後│路2段192│他命1 包│。      │有期徒刑柒年│
│    │        │      │        │不久。    │號陳信裕│。      │        │貳月。扣案如│
│    │        │      │        │          │住處。  │        │        │附表二編號10│
│    │        │      │        │          │        │        │        │所示之手機壹│
│    │        │      │        │          │        │        │        │支及行動電話│
│    │        │      │        │          │        │        │        │門號SIM卡壹 │
│    │        │      │        │          │        │        │        │片均沒收；未│
│    │        │      │        │          │        │        │        │扣案販毒所得│
│    │        │      │        │          │        │        │        │新臺幣壹仟元│
│    │        │      │        │          │        │        │        │沒收，如全部│
│    │        │      │        │          │        │        │        │或一部不能沒│
│    │        │      │        │          │        │        │        │收，以其財產│
│    │        │      │        │          │        │        │        │抵償之。    │
├──┼────┼───┼────┼─────┼────┼────┼────┼──────┤
│9   │即原起訴│尹建幃│由尹建幃│98年10月31│彰化縣田│1000元之│販賣第二│陳信裕販賣第│
│    │書附表二│      │以門號09│日18時14分│中鎮民光│甲基安非│級毒品罪│二級毒品，處│
│    │編號5。 │      │00-00000│許電話聯絡│路2段192│他命1 包│。      │有期徒刑柒年│
│    │        │      │7號行動 │後不久。  │號陳信裕│。      │        │貳月，扣案如│
│    │        │      │電話與被│          │住處。  │        │        │附表二編號7 │
│    │        │      │告持用之│          │        │        │        │所示之手機壹│
│    │        │      │0000-000│          │        │        │        │支及行動電話│
│    │        │      │545號行 │          │        │        │        │門號SIM卡壹 │
│    │        │      │動電話聯│          │        │        │        │片均沒收；未│
│    │        │      │絡相約碰│          │        │        │        │扣案販毒所得│
│    │        │      │面後，當│          │        │        │        │新臺幣壹仟元│
│    │        │      │面進行交│          │        │        │        │沒收，如全部│
│    │        │      │易。    │          │        │        │        │或一部不能沒│
│    │        │      │        │          │        │        │        │收，以其財產│
│    │        │      │        │          │        │        │        │抵償之。    │
├──┼────┼───┼────┼─────┼────┼────┼────┼──────┤
│10  │即原起訴│陳晃三│由陳晃三│98年11月1 │彰化縣田│5000元之│販賣第二│陳信裕販賣第│
│    │書附表二│      │以門號09│日16時20分│中鎮民光│甲基安非│級毒品罪│二級毒品，處│
│    │編號6。 │      │00-00000│許電話聯絡│路2段192│他命1包 │。      │有期徒刑柒年│
│    │        │      │2號行動 │後不久。  │號陳信裕│。      │        │貳月。扣案如│
│    │        │      │電話與被│          │住處。  │        │        │附表二編號10│
│    │        │      │告持用之│          │        │        │        │所示之手機壹│
│    │        │      │0000-000│          │        │        │        │支及行動電話│
│    │        │      │091號行 │          │        │        │        │門號SIM卡壹 │
│    │        │      │動電話聯│          │        │        │        │片均沒收；未│
│    │        │      │絡相約碰│          │        │        │        │扣案販毒所得│
│    │        │      │面後，當│          │        │        │        │新臺幣伍仟元│
│    │        │      │面進行交│          │        │        │        │沒收，如全部│
│    │        │      │易。    │          │        │        │        │或一部不能沒│
│    │        │      │        │          │        │        │        │收，以其財產│
│    │        │      │        │          │        │        │        │抵償之。    │
├──┼────┼───┼────┼─────┼────┼────┼────┼──────┤
│11  │即原起訴│陳晃三│同編號10│98年11月2 │彰化縣田│3000元之│販賣第二│陳信裕販賣第│
│    │書附表二│      │。      │日11時36分│中鎮民光│甲基安非│級毒品罪│二級毒品，處│
│    │編號7。 │      │        │許電話聯絡│路2段192│他命1包 │。      │有期徒刑柒年│
│    │        │      │        │後不久。  │號陳信裕│。      │        │肆月。扣案如│
│    │        │      │        │          │住處。  │        │        │附表二編號5 │
│    │        │      │        │          │        │        │        │所示第二級毒│
│    │        │      │        │          │        │        │        │品甲基安非他│
│    │        │      │        │          │        │        │        │命（含包裝袋│
│    │        │      │        │          │        │        │        │貳拾柒只），│
│    │        │      │        │          │        │        │        │均沒收銷燬；│
│    │        │      │        │          │        │        │        │扣案如附表二│
│    │        │      │        │          │        │        │        │編號10所示之│
│    │        │      │        │          │        │        │        │手機壹支及行│
│    │        │      │        │          │        │        │        │動電話門號  │
│    │        │      │        │          │        │        │        │SIM 卡壹片均│
│    │        │      │        │          │        │        │        │沒收；未扣案│
│    │        │      │        │          │        │        │        │販毒所得新臺│
│    │        │      │        │          │        │        │        │幣仟元沒收│
│    │        │      │        │          │        │        │        │，如全部或一│
│    │        │      │        │          │        │        │        │部不能沒收，│
│    │        │      │        │          │        │        │        │以其財產抵償│
│    │        │      │        │          │        │        │        │之。        │
├──┼────┼───┼────┼─────┼────┼────┼────┼──────┤
│12  │即原起訴│陳晃三│由陳晃三│98年11月1 │南投縣草│3,000元 │販賣第二│陳信裕販賣第│
│    │書附表二│      │以門號09│日9時36分 │屯交流道│甲基安非│級毒品罪│二級毒品，處│
│    │編號8。 │      │00-00000│許電話聯絡│下路旁。│他命1小 │。      │有期徒刑柒年│
│    │        │      │2號行動 │後不久。  │        │包      │        │肆月。扣案如│
│    │        │      │電話與被│          │        │        │        │附表二編號7 │
│    │        │      │告持用之│          │        │        │        │所示之手機壹│
│    │        │      │0000-000│          │        │        │        │支及行動電話│
│    │        │      │545號行 │          │        │        │        │門號SIM卡壹 │
│    │        │      │動電話聯│          │        │        │        │片均沒收；未│
│    │        │      │絡相約碰│          │        │        │        │扣案販毒所得│
│    │        │      │面後，當│          │        │        │        │新臺幣仟元│
│    │        │      │面進行交│          │        │        │        │沒收，如全部│
│    │        │      │易。    │          │        │        │        │或一部不能沒│
│    │        │      │        │          │        │        │        │收，以其財產│
│    │        │      │        │          │        │        │        │抵償之。    │
└──┴────┴───┴────┴─────┴────┴────┴────┴──────┘
附表二：扣押物品
┌──┬────────────────┬─────────┬────────┬─────┐
│編號│扣押物品                        │對照彰化縣警察局扣│查獲之位置      │備註      │
│    │                                │押物品目錄表      │                │          │
├──┼────────────────┼─────────┼────────┼─────┤
│1   │碎塊狀之海洛因共12包，合計淨重  │即彰化縣警察局扣押│置放於被告身旁之│違禁物。  │
│    │13.8公克（空包裝總重3.98公克），│物品目錄表編號4至 │黑色手提袋內。  │          │
│    │純度25.96%，純質淨重3.58公克。  │15。              │                │          │
├──┼────────────────┼─────────┼────────┼─────┤
│2   │粉末狀之海洛因1包，淨重1.42公克 │即彰化縣警察局扣押│置放於被告身旁之│違禁物。  │
│    │（空包裝重0.5 公克），純度1.00% │物品目錄表編號2。 │黑色手提袋內。  │          │
│    │，純質淨重0.01公克。            │                  │                │          │
├──┼────────────────┼─────────┼────────┼─────┤
│3   │粉末狀之海洛因1包，淨重0.04公克 │即彰化縣警察局扣押│置放於被告身旁之│違禁物。  │
│    │（空包裝重0.51公克)。           │物品目錄表編號3。 │黑色手提袋內。  │          │
├──┼────────────────┼─────────┼────────┼─────┤
│4   │未發現含法定毒品成分之粉末1包， │即彰化縣警察局扣押│置放於被告身旁之│          │
│    │淨重3.74公克（空包裝重0.74公克）│物品目錄表編號1。 │黑色手提袋內。  │          │
│    │。                              │                  │                │          │
├──┼────────────────┼─────────┼────────┼─────┤
│5   │顆粒狀甲基安非他命共27包，合計淨│即彰化縣警察局扣押│置放於被告身旁之│違禁物。  │
│    │重72.5846（合計驗餘淨重72.5390克│物品目錄表編號16至│黑色手提袋內。  │          │
│    │）。                            │42。              │                │          │
├──┼────────────────┼─────────┼────────┼─────┤
│6   │安非他命玻璃吸食器1支。         │即彰化縣警察局扣押│置放於被告身旁之│          │
│    │                                │物品目錄表編號43。│黑色手提袋內。  │          │
├──┼────────────────┼─────────┼────────┼─────┤
│7   │NOKIA牌手機1支（序號：          │即彰化縣警察局扣押│置放於被告身旁之│供本案販毒│
│    │000000000000000號，內含門號     │物品目錄表編號44。│黑色手提袋內。  │使用之工具│
│    │0000-000000號SIM卡1片）。       │                  │                │。        │
│    │                                │                  │                │          │
├──┼────────────────┼─────────┼────────┼─────┤
│8   │Anycall手機1支（序號：          │即彰化縣警察局扣押│置放於被告身旁之│          │
│    │000000000000000號，內含SIM卡1片 │物品目錄表編號45。│黑色手提袋內。  │          │
│    │）。                            │                  │                │          │
├──┼────────────────┼─────────┼────────┼─────┤
│9   │子彈5顆。                       │即彰化縣警察局扣押│置放於被告身旁之│          │
│    │                                │物品目錄表編號46。│黑色手提袋內。  │          │
├──┼────────────────┼─────────┼────────┼─────┤
│10  │ALCTEL牌手機1支（序號：         │即彰化縣警察局扣押│置放於被告身上。│供本案販毒│
│    │0000000000000號，內含門號       │物品目錄表編號47。│                │使用之工具│
│    │0000-000000號SIM卡1片）。       │                  │                │。        │
├──┼────────────────┼─────────┼────────┼─────┤
│11  │Benten牌手機1支（序號：         │即彰化縣警察局扣押│置放於被告身上。│          │
│    │0000000000000號，內含SIM卡1片） │物品目錄表編號48。│                │          │
│    │。                              │                  │                │          │
├──┼────────────────┼─────────┼────────┼─────┤
│12  │電話簿1本。                     │即彰化縣警察局扣押│置放於被告身上。│          │
│    │                                │物品目錄表編號49。│                │          │
└──┴────────────────┴─────────┴────────┴─────┘